臺灣臺中地方法院交通事件裁定　　　 100年度交聲字第2893號
原處分機關　交通部公路總局臺中區監理所
異　議　人　李志雄
即受處分人
上列異議人因違反道路交通管理處罰條例事件，對於交通部公路
總局臺中區監理所民國100 年10月18日所為之處分（中監違字第
裁60-RA0000000號裁決書）聲明異議，本院裁定如下：
    主    文
異議駁回。
    理    由
一、原處分機關交通部公路總局臺中區監理所略以：異議人即受
    處分人李志雄（下稱受處分人）所有車號0312-BV 號自用小
    客車，於民國100 年8 月19日下午4 時29分許，在台二線與
    武聖街144 巷口處，因「駕車行經有燈光號誌管制之交岔路
    口闖紅燈」之違規，為基隆市警察局交通警察隊員警以基警
    交字第RA0000000 號舉發違反道路交通管理事件通知單逕行
    舉發，受處分人不服提出申訴，經舉發機關查復後仍有不服
    ，原處分機關遂於100 年10月18日以中監違字第裁60-RA000
    0000號裁決書，爰依道路交通管理處罰條例第53條第1 項規
    定，裁處受處分人罰鍰新臺幣（下同）2,700 元，並依同條
    例第63條第1 項（裁決書漏引第3 款）規定，記違規點數3
    點等語。
二、聲明異議意旨略以：本件闖紅燈違規已向臺中區監理所申訴
    2 次，員警均以電子偵測器違規無誤回覆，伊雖已繳清罰鍰
    ，但仍不服，試問在僅有內外線車道上，又沒有左轉號誌燈
    之情況下，如何進行左轉彎？舉發單位並未來函說明，堅持
    照罰。路口號誌燈有缺失，難道都是駕駛人過錯嗎？台灣有
    很多在路口轉彎跟直行車肇事死傷慘重不計其數，二張採證
    照片顯示系爭車輛停在內線車道上已打左方向燈，依當時情
    景不得不以安全為優先考量再紅燈左轉，受處分人並無前科
    案例，請求從輕發落等語。
三、按汽車駕駛人，行經有燈光號誌管制之交岔路口闖紅燈者，
    處1,800 元以上5,400 元以下罰鍰；又汽車駕駛人駕駛汽車
    有違反道路交通管理處罰條例第53條規定者，除依原條款處
    罰鍰外，並記違規點數3 點，道路交通管理處罰條例第53條
    第1 項、第63條第1 項第3 款分別定有明文。次按汽車行駛
    至交岔路口，其行進、轉彎應遵守燈光號誌；車輛面對圓形
    紅燈表示禁止通行，不得超越停止線或進入路口，道路交通
    安全規則第102 條第1 項第1 款前段、道路交通標誌標線號
    誌設置規則第206 條第5 款分別定有明文。再按汽車行駛至
    交岔路口，其左轉彎時，應距交岔路口30公尺前顯示方向燈
    或手勢，換入內側車道或左轉車道，行至交岔路口中心處左
    轉，並不得占用來車道搶先左轉，道路交通安全規則第102
    條第1 項第5 款亦規定甚明。
四、經查：
  (一)受處分人有於100 年8 月19日下午4 時29分許，在台二線與
    武聖街144 巷口處，駕駛上開自用小客車，於行車管制號誌
    即圓形紅燈已亮啟2.2 秒時，駛越停止線，續於4.2 秒時，
    以行車速度每小時25公里往前位移行駛，並伸越路口，闖越
    紅燈之行為等情，有基隆市警察局100 年10月3 日基警交字
    第1000027451號函、基隆市警察局100 年10月14日基警交字
    第1000028572號、基隆市警察局基警交字第RA0000000 號舉
    發違反道路交通管理事件通知單各1 份及採證照片2 張附卷
    可稽；且受處分人於其所提出之申訴狀及本件聲明異議狀中
    ，亦均坦承其有於上揭時、地，駕駛上開自用小客車，於行
    車號誌為紅燈時左轉彎之情事，亦有申訴狀及聲明異議狀在
    卷可按；參以車輛面對紅燈時仍逕予穿越路口至銜接路段，
    含左轉、直行、迴轉及右轉（依箭頭綠燈允許行駛者外）即
    視為闖紅燈之行為，復有交通部82年3 月27日研商闖紅燈認
    定標準會議紀錄暨交通部82年4 月22日交路（82）字第0098
    11號函附卷可稽。是受處分人確有於上揭時、地，駕駛上開
    車牌號碼0312-BV 號自用小客車闖越紅燈之違規事實，堪予
    認定。
  (二)受處分人雖辯稱：上開路段僅有內外線車道，且沒有左轉號
    誌燈，基於安全優先考量，伊始駕車紅燈左轉云云。然按汽
    車行駛至交岔路口，其行進、轉彎應遵守燈光號誌；車輛面
    對圓形紅燈表示禁止通行，不得超越停止線或進入路口，道
    路交通安全規則第102 條第1 項第1 款前段、道路交通標誌
    標線號誌設置規則第206 條第5 款分別定有明文，已如前述
    ，而依卷附採證照片所示，上開受處分人違規地點所在之交
    岔路口，雖為三時相號誌，並未設置左轉彎號誌燈，但受處
    分人既考領有合格之駕駛執照，並實際參與道路交通之運作
    ，對於上開規定自難諉為不知，自應遵守燈光號誌，於該交
    岔路口30公尺前顯示左轉方向燈或手勢，並換入內側車道，
    且於燈光號誌為圓形綠燈時，始得超越停止線，行至交岔路
    口中心處進行左轉彎，殊難以任何安全考量為由，逕予闖越
    紅燈左轉；況該路口行車號誌黃燈總秒數為3.1 秒，亦有基
    隆市警察局100 年10月3 日基警交字第1000027451號函附卷
    足憑，則受處分人駕車行經上開路段，於該路口行車燈號顯
    示為黃燈時，自已可預見行車燈號即將轉換為圓形紅燈，而
    禁止通行，斯時受處分人非無充分時間可憑估其依當時之行
    車速度、距離能否於燈號轉換為紅燈前順利完成左轉彎行為
    ，抑或即應預做煞停之準備，乃受處分人竟仍持續駕車前行
    ，並於行車號誌轉換為紅燈時，繼續駕車超越停止線，且再
    往前闖越紅燈，進行左轉彎，可見受處分人上開闖越紅燈之
    違規行為，並無任何其所稱安全考量之情事可言。是受處分
    人上開所辯，要屬事後卸責之詞，不足採信。
  (三)又按道路交通標誌、標線、號誌之設置，係主管機關基於整
    體交通考量所為之縝密規劃，目的係為維護社會大眾使用道
    路之秩序，並以確保人車通行之安全，在非緊急避難情況下
    ，尚不能恣意罔顧交通標誌、標線、號誌，否則交通秩序必
    將無法維繫，人車生命安全亦將無以確保，且任何用路人駕
    車行駛或行走在道路上時，理應遵守交通號誌之設置，茍認
    為設置不當，仍應先依循行政程序提出救濟，或向道路主管
    機關陳述其意見，豈有任由民眾各自審查認定交通標誌、標
    線、號誌是否設置得當，而逕自決定是否遵守之理。是受處
    分人藉詞指稱上開路段行車號誌設置不當，而謂其闖越紅燈
    並非其過錯云云，亦非可採。
  (四)綜上所述，受處分人確有於上揭時、地，駕駛上開自用小客
    車，行經有燈光號誌管制之交岔路口闖紅燈之違規行為至明
    。從而，原處分機關依道路交通管理處罰條例第53條第1 項
    、第63條第1 項第3 款及違反道路交通管理事件統一裁罰基
    準表規定，裁處受處分人罰鍰2,700 元並記違規點數3 點，
    尚無違誤之處。本件聲明異議為無理由，應予駁回。
五、據上論斷，應依道路交通管理處罰條例第87條第2 項，道路
    交通事件處理辦法第18條，裁定如主文。
中    華    民    國  100     年    10    月    28    日
                  交通法庭  法  官  劉惠娟
以上正本證明與原本無異。
如不服本裁定，應於收受送達後5日內向本院提出抗告狀。（應
附繕本）
                            書記官  林世佳
中    華    民    國  100     年    10    月    28    日